臺灣雲林地方法院民事裁定
111年度家護字第480號
聲  請  人  傅寒妮  

相  對  人  傅文福  
上列聲請人聲請對相對人核發通常保護令事件，本院裁定如下：
    主  文
聲請駁回。
    理  由
一、本件聲請意旨略以：相對人為聲請人之父，2人同住於雲林
    縣○○鎮○○里○○○路00巷0○0號住處，並常常吵架，而相對人自
    民國93年初開始就長期對聲請人有言語上、精神上的施暴行
    為，即會對聲請人有辱罵性別貶抑之詞語或是說一些聲請人
    智商有問題之類的話，已造成聲請人精神上的恐慌，相對人
    並曾動手打聲請人。嗣於111年8月5日晚間，相對人一直問
    聲請人要不要吃東西，因為聲請人當時吃不下，便跟相對人
    說「你自己吃就好」，結果相對人就情緒失控，突然徒手抓
    聲請人的手並對聲請人大小聲，聲請人感到害怕抗拒就不小
    心抓傷相對人，復於隔日即111年8月6日5時許，相對人又因
    為上班的事情，相對人要聲請人一起出去工作，因聲請人表
    示身體不舒服，相對人就又情緒不穩拿鐵棍打聲請人的手肘
    ，但聲請人沒有明顯外傷。綜上，認已發生家庭暴力事件，
    且依其情形，可認聲請人有繼續遭受相對人實施不法侵害行
    為之危險，為此依家庭暴力防治法規定，聲請核發該法第14
    條第1項第1、2款內容之保護令等語。
二、相對人則以：
　㈠當天的情形，聲請人與相對人都是在六輕工作的臨時工，相
    對人原就已經告訴聲請人週六要去工作，聲請人也同意，但
    週六當天早上要出門時，聲請人卻拒絕不願去，相對人跟聲
    請人說老闆已經安排了，臨時不去老闆無法順利進行工作，
    而且也會把聲請人與相對人解僱，但聲請人仍然堅持不去，
    後來相對人就很生氣，就打了聲請人1下，後來老闆也傳簡
    訊跟相對人說不用去了，把2人解僱了。
　㈡兩造一起工作應該有2年了，發生爭執是還好，就是聲請人有
    時莫名其妙會惹相對人生氣，有時相對人在家裡看電視，聲
    請人就是莫名其妙惹相對人，相對人以前也是有打過聲請人
    ，因為聲請人就是莫名其妙惹人生氣，相對人一暴躁，就打
    聲請人1下而已，2人一起工作以來的這段期間，工作時是還
    好，聲請人還不會惹相對人生氣，但是回家休息時，聲請人
    就會惹相對人生氣，有時聲請人都會用礦泉水或是其他的物
    品丟相對人，有時候也會莫名其妙打相對人，於相對人休息
    回家時，聲請人就叫相對人出去，不讓相對人在家，把相對
    人趕出去，對相對人說「車子開出去啦，被車子撞死再回來
    」，這句話講了不下1千次，農曆7月鬼月也是不斷這樣說。
     
  ㈢聲請人的精神應該是有點狀況，之前聲請人的姑姑有帶聲請
    人去高雄榮總看過醫生，相對人自己也活得很痛苦，相對人
    的太太是患了憂鬱症自殺的，次子也是有點狀況，所以相對
    人也不讓次子與自己同住，這些事情讓相對人也都有自殺的
    念頭。 而聲請人目前沒有住在家裡，之前因為一起工作，
    所以有跟相對人住在一起，但聲請人對相對人提出保護令聲
    請後就離開家裡，現在打電話也不接，傳簡訊給也不回等語
    。 
三、按法院於審理終結後，認有家庭暴力之事實，且有必要者，
    應依聲請或依職權核發通常保護令；又保護令之程序，除本
    章別有規定外，準用非訟事件法有關規定，非訟事件法未規
    定者，準用民事訴訟法有關規定，家庭暴力防治法第14條、
    第20條第2項分別定有明文。又當事人主張有利於己之事實
    者，就其事實有舉證之責任，民事訴訟法第277條前段亦有
    明定。準此，核發通常保護令，以有家庭暴力之事實，且有
    必要者，始得核發之，而當事人就有無核發保護令之必要性
    ，亦應負舉證責任。
四、本件聲請人主張之上開事實，固據其於警詢陳述在卷，並提
    出家庭暴力通報表、非親密暴力危險評估量表、雲林縣警察
    局西螺分局西螺派出所調查筆錄、相片1張(聲請人指出遭相
    對人持鐵棍毆打左手臂之位置)、兩造之個人基本資料查詢
    結果等件為憑，相對人到庭後固不爭執當日有打聲請人1下
    ，惟否認對聲請人有家庭暴力之行為，並以前詞置辯。而依
    聲請人前所提出之證據資料，尚不足以證明相對人對聲請人
    有何家庭暴力行為，且經本院通知，聲請人亦未到庭說明及
    就相對人之家庭暴力行為任何舉證，因此，本件相對人是否
    確有對聲請人實施家庭暴力行為，或僅屬兩造間之偶發性事
    故，及有無核發保護令之必要性，均無從審查。此外，本院
    復查無其他證據足資證明相對人有對聲請人實施家庭暴力行
    為，自難認本件有核發通常保護令之必要，依據上述說明，
    本件不符合核發通常保護令的法定要件，聲請人之聲請，不
    符合法律規定，應予駁回。
五、依家庭暴力防治法第10條第3項，裁定如主文。
中    華    民    國    111   年    9     月    5     日
                    家事法庭  法  官  黃瑞井         
以上正本係照原本作成。
如對本裁定抗告，須於裁定送達後10日內，向本院提出抗告狀。
中    華    民    國    111   年    8     月    5     日
                              書記官  顏錦清